【裁判字號】    96,訴,2610
【裁判日期】    970307
【裁判案由】    違反毒品危害防制條例
【裁判全文】
臺灣彰化地方法院刑事判決              96年度訴字第2610號
公  訴  人  臺灣彰化地方法院檢察署檢察官
被      告  甲○○
上列被告因違反毒品危害防制條例案件，經檢察官提起公訴（96
年度毒偵字第5933號、第5470號），本院裁定以簡式審判程序審
理，判決如下：
    主    文
甲○○施用第一級毒品，累犯，處有期徒刑柒月。又施用第一級
毒品，累犯，處有期徒刑陸月。又施用第二級毒品，累犯，處有
期徒刑肆月。刑應執行有期徒刑壹年月。
    犯  罪  事  實
一、甲○○前因施用毒品案件，經送強制戒治，於民國93年1月9
    日因毒品危害防制條例修正施行而停止執行，視為執行完畢
    釋放。又前因犯竊盜案件，經本院於95年9月4日以95年彰簡
    字第585號判處有期徒刑3月確定，並於96年7月16日因減刑
    出監而執行完畢。詎不知警惕：
（一）基於施用第一級毒品海洛因之犯意，於96年9月9日，在彰
      化縣和美鎮○○路123號住處內，以將第一級毒品海洛因
      置於針筒內加水稀釋後施打身體之方式，施用第一級毒品
      海洛因一次，嗣經警於96年9月11日調驗，經徵其同意後
      採尿送驗，結果呈可待因、嗎啡陽性反應而查獲上情。
（二）復基於施用第二級毒品安非他命之犯意，於96年10月5日
      下午2時許，在彰化縣和美鎮仁愛里墳場白姓公廟內，以
      將第二級毒品安非他命置於鋁箔紙上以火燒烤吸食煙霧之
      方式，施用第二級毒品安非他命一次。
（三）另基於施用第一級毒品海洛因之犯意，於96年10月9日上
      午11時許，在彰化縣和美鎮○○路土地公廟廁所內，以將
      第一級毒品海洛因置於針筒內加水稀釋後施打身體之方式
      ，施用第一級毒品海洛因一次，嗣於96年10月11日因竊盜
      案件被查獲，於警訊時，對於其於96年10月9日施用第一
      級毒品海洛因部分未發覺之犯行自首，並自願接受採尿送
      驗，而查獲上情。
二、案經彰化縣警察局和美分局報請臺灣彰化地方法院檢察署檢
    察官偵查起訴。
    理    由
一、本件被告甲○○所犯係死刑、無期徒刑、最輕本刑為三年以
    上有期徒刑或高等法院管轄第一審案件以外之罪，並於本院
    行準備程序時就被訴事實為有罪之陳述，本院合議庭依前揭
    規定，經評議結果，裁定改由受命法官獨任行簡式審判程序
    ，先予敘明。
二、上揭犯罪事實，業據被告甲○○迭於警、偵訊及本院行準備
    程序、審理程序時均坦承不諱，且其於96年9月11日、96年
    10 月10日為警查獲時所採取之尿液，經送鑑驗結果，確呈
    可待因、嗎啡陽性反應，及甲基安非他命、可待因、嗎啡陽
    性反應，此有彰化縣警察局和美分局委託檢驗尿液代號與真
    實姓名對照認證單及詮昕科技股份有限公司96年9月20日、
    96年10月24日濫用藥物尿液檢驗報告共4紙附卷可稽，足認
    被告之自白應與事實相符，洵堪採信。再查，被告前因施用
    毒品案件，經送強制戒治，於93年1月9日因毒品危害防制條
    例修正施行而停止執行，視為執行完畢釋放，故被告於觀察
    、勒戒釋放後五年內再犯毒品危害防制條例第10條第1、2
    項之罪，依同條例第23條第2項規定，應依法論科。
三、核被告甲○○所為，係犯毒品危害防制條例第10條第1、2項
    之施用第一、二級毒品罪。被告為施用毒品而持有第一、二
    級毒品，其持有之低度行為應為施用之高度行為所吸收，不
    另論罪。再被告所犯上開三罪，犯意各別，行為互殊，且犯
    罪構成要件亦不同，應予分論併罰。復查被告前因竊盜案件
    ，經本院於95年9月4日，以95年彰簡字第585號判處有期徒
    刑3 月確定，並於96年7月16日因減刑出監而執行完畢，此
    有臺灣彰化地方法院檢察署刑案資料查註紀錄表及臺灣高等
    法院被告前案紀錄表各一份附卷可稽，被告於受有期徒刑之
    執行完畢後，五年內故意再犯有期徒刑以上之三罪，均為累
    犯，應依刑法第47條第1項規定，加重其刑。又查，被告於
    96年10月11日因竊盜案件被查獲，於警訊時，其對於其於96
    年10月9日施用第一級毒品海洛因部分未發覺之罪自首，而
    自願接受採尿送驗而查獲，有被告96年10月11日第一次警詢
    筆錄記載甚明，其於96年10月9日施用第一級毒品海洛因之
    犯行部分，係被告於警方尚未發覺前即主動向彰化縣警察局
    和美分局警員自首，被告對於此部分未發覺之罪自首而接受
    裁判，並依自首之規定減輕其刑，並與前開累犯加重，依法
    先加後減之。爰審酌被告前曾有施用毒品經送強制戒治執行
    完畢釋放後，猶再施用本件毒品，惟其對他人權益之侵害仍
    屬有限，於警、偵訊中及本院行準備程序、審理程序時均已
    坦承犯行，暨其犯罪動機、本件施用海洛因、甲基安非他命
    之情節等一切情狀，分別量處如主文所示之刑，並定其應執
    行之刑，以示懲儆。
據上論斷，應依刑事訴訟法第273條之1第1項、第299條第1項前
段，毒品危害防制條例第10條第1項、第2項，刑法第11條前段、
刑法第47條第1項、第62條前段、第51條第5款，判決如主文。
本案經檢察官陳茂榮到庭執行職務
中    華    民    國    97    年    3    月     7     日
                  刑事第三庭     法  官  吳俊螢
以上正本證明與原本無異。
如不服本判決，應於判決送達後10日內，向本院提出上訴書狀，
上訴書狀應「敘述具體上訴理由」，並按他造當事人之人數附繕
本。「切勿逕送上級法院」。
中    華    民    國    97    年    3    月     7     日
                                 書記官  林怡吟
附錄本案論罪科刑法條全文：
毒品危害防制條例第十條
施用第一級毒品者，處六月以上五年以下有期徒刑。
施用第二級毒品者，處三年以下有期徒刑。


司法院資訊處製作；財團法人民間司法改革基金會備份。
